臺灣高雄地方法院刑事判決　　　　　　　94年度訴字第2443號
公　訴　人　臺灣高雄地方法院檢察署檢察官
被　　　告　甲○○
上列被告因毒品危害防制條例案件，經檢察官提起公訴（94年度
毒偵字第4949號），本院適用簡式審判程序判決如下：
    主  文
甲○○連續施用第一級毒品，累犯，處有期徒刑捌月。
    事  實
一、甲○○前因肅清煙毒條例案件，經本院先後以83年度訴字第
    1752號、83年度訴字第3109號判處有期徒刑3 年2 月及3 年
    3 月確定，二罪接續執行，於85年11月28日縮刑假釋出監，
    並於89年12月27日假釋期滿，以已執行論。又於民國89年間
    因施用毒品案件，經本院以89年度毒聲字第9094號裁定送觀
    察勒戒，因認有繼續施用毒品傾向，由本院90年度毒聲字第
    61號裁定令入戒治處所施以強制戒治，嗣經本院90年度毒聲
    字第3340號裁定停止戒治，惟因於前開保護管束期間內，違
    反應行遵守之事項且情節重大，遂由本院以90年度毒聲字第
    6793號裁定撤銷停止強制戒治，再令入戒治處所戒治，嗣於
    91年10月22日強制戒治執行期滿，並經臺灣高雄地方法院檢
    察署檢察官於93年1 月5 日以93年度戒毒偵字第11號不起訴
    處分確定。詎仍未戒除毒癮，竟於上述強制戒治執行完畢釋
    放後五年內，復基於施用第一級毒品海洛因之概括犯意，於
    94年4 月下旬之某日起至94年5 月16日中午某時許止，在高
    雄縣茄萣鄉○○路○ 段103 號住處，以針筒注射方式，施用
    第一級毒品海洛因多次。嗣因案通緝，經警於94年5 月17
    日13時10分許，在其住處查獲，經其同意採集尿液送驗，始
    悉上情。
二、案經高雄市政府警察局鼓山分局報請臺灣高雄地方法院檢察
    署檢察官偵查起訴。
    理  由
壹、程序部分
    本件被告甲○○所犯係死刑、無期徒刑、最輕本刑為三年以
    上有期徒刑以外之罪，其於準備程序中就前揭被訴事實為有
    罪之陳述，經受命法官告知簡式審判程序之旨，並聽取公訴
    人、被告之意見後，本院認無不得或不宜改依簡式審判程序
    進行之處，爰依刑事訴訟法第二百七十三條之一第一項、第
    二百八十四條之一，裁定本件由受命法官獨任進行簡式審判
    程序，合先敘明。
貳、實體部分
一、前揭事實，業據被告甲○○於偵查及本院審理時坦承不諱，
    且被告於94年5月17日查獲時所採集之尿液，經送高雄市立
    凱旋醫院鑑驗結果，確呈嗎啡陽性反應（海洛因在人體內代
    謝成嗎啡，係檢驗其尿液中嗎啡反應），有上揭醫院94 年5
    月30日出具之濫用藥物尿液檢驗報告1紙在卷可稽，是被告
    上開自白與事實相符，自可採為認定犯罪事實之證據。
二、被告前於89年間因施用毒品案件，經本院以89年度毒聲字第
    9094號裁定送觀察勒戒，因認有繼續施用毒品傾向，由本院
    90年度毒聲字第61號裁定令入戒治處所施以強制戒治，嗣經
    本院90年度毒聲字第3340號裁定停止戒治，惟因於前開保護
    管束期間內，違反應行遵守之事項且情節重大，遂由本院以
    90年度毒聲字第6793號裁定撤銷停止強制戒治，再令入戒治
    處所戒治，嗣於91年10月22日強制戒治執行期滿，並經臺灣
    高雄地方法院檢察署檢察官於93年1 月5 日以93年度戒毒偵
    字第11號不起訴處分確定等情，有臺灣高等法院被告前案紀
    錄表、臺灣高雄地方法院檢察署全國施用毒品案件紀錄表、
    本院被告院內索引卡紀錄表及不起訴處分書在卷足憑，被告
    確係於前開強制戒治期滿後，5 年內再為本件連續施用第一
    級毒品海洛因之犯行；是本件事證明確，被告犯行洵堪認定
    ，自應依法論科。
三、按海洛因為毒品危害防制條例第2 條2 項第1 款所規定之第
    一級毒品，被告施用海洛因，核其所為，係犯毒品危害防制
    條例第10條第1 項施用第一級毒品罪。被告持有第一級毒品
    ，復進而施用，其持有第一級毒品之低度行為，為施用之高
    度行為所吸收，不另論罪；被告多次施用第一級毒品之犯行
    ，時間緊接，所犯罪名相同，顯係出於概括之犯意為之，為
    連續犯，應依刑法第56條之規定以一罪論，並加重其刑。被
    告前因煙毒案件，經本院先後以83年度訴字第1752號、83年
    度訴字第3109號判處有期徒刑3 年2 月及3 年3 月確定，二
    罪接續執行，於85年11月28日縮刑假釋出監，於89年12月27
    日假釋期滿，以已執行論，有臺灣高等法院被告前案紀錄表
    可參，其於執行完畢後5 年內再犯本件有期徒刑以上之罪，
    為累犯，應依刑法第47條之規定加重其刑，並依法遞加之。
    爰審酌被告因施用毒品，經強制戒治後，仍未能戒絕毒品，
    猶再施用，顯見其不知悔改，意志不堅，惟其於本院審理時
    業已坦承犯行，犯後態度尚佳，且念其施用毒品乃自戕一己
    之身體健康，尚未害及他人等一切情狀，量處如主文所示之
    刑，以示懲儆。
據上論斷，應依刑事訴訟法第273 條之1 第1 項、第299 條第1
項前段，毒品危害防制條例第10條第1項，刑法第11條、第56條
、第47條，判決如主文。
中　　華　　民　　國　　94　　年　　8 　　月　　22　　日
                    刑事第四庭    法　官  李  蓓
以上正本證明與原本無異。
如不服本判決，應於收受送達後10日內向本院提出上訴書狀（應
附繕本）。
中　　華　　民　　國　　94　　年　　8 　　月　　23　　日
　　　　　　　　　　　　　　　　  書記官  何慧娟
附錄本判決論罪科刑法條：
毒品危害防制條例第10條第1項
施用第一級毒品者，處 6 月以上 5 年以下有期徒刑。
